臺灣新北地方法院板橋簡易庭小額民事判決
110年度板小字第4651號
原      告  何茜雯  
訴訟代理人  劉哲偉  

            葉鎮豪  
被      告  吳彥臻  

            謝耀進  
上列當事人間請求侵權行為損害賠償事件，本院於民國111年4月
8日言詞辯論終結，判決如下：
    主      文
被告吳彥臻應給付原告新臺幣17,315元，及自民國110年11月20
日起至清償日止，按週年利率5%計算之利息。
被告謝耀進應給付原告新臺幣17,315元，及自民國110年12月4日
起至清償日止，按週年利率5%計算之利息。
原告其餘之訴駁回。
訴訟費用新臺幣1,000元，由被告吳彥臻、謝耀進各負擔新臺幣
190元，餘由原告負擔。
本判決原告勝訴部分得假執行。
原告其餘假執行之聲請駁回。
    事實及理由
一、本件被告謝耀進經合法通知，無正當理由未於言詞辯論期日
    到場，核無民事訴訟法第386條所列各款情形，爰依原告之
    聲請，由其一造辯論而為判決。
二、原告主張：被告吳彥臻於民國109年8月13日中午12時56分許
    ，騎乘車牌號碼000-0000號普通重型機車，因左轉彎車未讓
    直行車先行，與被告謝耀進超速騎乘之車牌號碼000-0000號
    普通重型機車發生碰撞，被告謝耀進騎乘前揭機車復與原告
    所有之車牌號碼000-0000號自用小客車（下稱系爭車輛）發
    生碰撞，致系爭車輛受損，原告因此受有支出系爭車輛修理
    費用新臺幣（下同）90,000元之損失。為此，爰依民法第18
    4條第1項前段、第2項、第191條之2規定，請求被告賠償損
    害等語。並聲明：㈠被告應給付原告90,000元，及自起訴狀
    繕本送達翌日起至清償日止，按週年利率5%計算之利息。㈡
    願供擔保請准宣告假執行。
三、被告吳彥臻則以：原告前對被告提起損害賠償之訴，業經本
    院110年度板小字第2924號裁定駁回確定，原告就同一事件
    再提起本件訴訟，違反一事不再理原則；原告並未提出證據
    證明系爭車輛受有損害；系爭車輛應依法計算折舊等語， 
    資為抗辯。並聲明：原告之訴駁回。
四、法院之判斷：
  ㈠按訴訟標的於確定之終局判決中經裁判者，除法律別有規定
    外，當事人不得就該法律關係更行起訴，固為民事訴訟法第
    400條第1項所明定，惟確定判決以程序上理由駁回原告之訴
    ，並未就為訴訟標的之法律關係予以裁判者，無民事訴訟法
    第400條第1項之既判力（最高法院107年度台抗字第469 號
    裁判意旨參照）。查原告前對被告吳彥臻、謝耀進提起侵權
    行為損害賠償訴訟，未經法院為實體終局判決，而係以原告
    起訴不合程式裁定駁回原告之訴，此有本院110年度板小字
    第2924號裁定在卷可參，揆諸前開判決意旨，原告對被告提
    起本件訴訟，顯無違反民事訴訟法第400條既判力之問題，
    亦無一事不再理原則適用，被告吳彥臻抗辯原告再行起訴，
    違背一事不再理原則，並無足採。
　㈡按因故意或過失，不法侵害他人之權利者，負損害賠償責任
    ；汽車、機車或其他非依軌道行駛之動力車輛，在使用中加
    損害於他人者，駕駛人應賠償因此所生之損害，民法第184
    條第1項前段、第191條之2前段分別定有明文。原告主張被
    告吳彥臻於上開時、地，騎乘前揭機車，因左轉彎車未讓直
    行車先行，與被告謝耀進超速騎乘之前揭機車發生碰撞，被
    告謝耀進騎乘前揭機車復與原告所有之系爭車輛發生碰撞，
    致系爭車輛受損等情，業據提出新北市政府警察局道路交通
    事故當事人登記聯單暨初步分析研判表、系爭車輛行車執照
    影本、東橫國際貿易有限公司出具之估價單為證，並經本院
    依職權向新北市政府警察局板橋分局調閱本件道路交通事故
    卷宗，核認無訛，且為被告吳彥臻所不爭執，又被告謝耀進
    就原告主張之前揭事實，業於相當時期受合法之通知，而於
    言詞辯論期日不到場，亦未提出準備書狀爭執，依民事訴訟
    法第436條之23、第436條第2項、第280條第3項準用第1項之
    規定，應視同自認。是依本院調查證據之結果，堪認原告上
    開主張為真正。準此，原告依前開規定，請求被告吳彥臻、
    謝耀進負損害賠償責任，洵屬可採。
  ㈢按物被毀損時，被害人除得依民法第196條請求賠償外，並不
    排除民法第213條至第215條之適用。依民法第196條請求賠
    償物被毀損所減少之價額，得以修復費用為估定之標準，但
    以必要者為限（例如：修理材料以新品換舊品，應予折舊）
    。被害人如能證明其物因毀損所減少之價額，超過必要之修
    復費用時，就其差額，仍得請求賠償【最高法院77年度第9
    次民事庭會議決議㈠可資參照】。查系爭車輛修復費用為97,
    538元(工資35,578元、零件61,960元)，此有前開估價單附
    卷可考。惟該修復費用中零件係以新品更換舊品，則應扣除
    折舊後計算其損害。而依行政院財政部發布之「固定資產耐
    用年數表」規定，自用小客車，其耐用年數為5年，並依同
    部訂定之「固定資產折舊率表」規定，耐用年數5年依定率
    遞減法之折舊率為千分之369，其最後1年之折舊額，加歷年
    折舊累計額，其總和不得超過該資產成本原額10分之9。準
    此，系爭車輛係於105年1月出廠，有系爭車輛行車執照乙紙
    足憑，至事故發生之109年8月13日，系爭車輛之實際使用年
    數為4年7個月，故原告就零件部分得請求之金額應以7,709
    元為限（計算式如附表），加計無須折舊之工資35,578元，
    共計為43,287元，即為原告得請求被告賠償之修理費用。
  ㈣再按損害之發生或擴大，被害人與有過失者，法院得減輕賠
    償金額，或免除之，民法第217條第1項亦有明文。此項規定
    之目的，在謀求加害人與被害人間之公平，故在裁判上法院
    得以職權減輕或免除之（最高法院85年台上字第1756號判例
    意旨）。查原告將系爭車輛違規停放於禁止臨時停車處乙情
    ，業經原告於警詢時供陳在卷，且有現場照片存卷可參，足
    認系爭車輛顯已成為道路阻礙物，並增加車輛駕駛人行經該
    路段時與系爭車輛發生碰撞之危險性，從而，原告將系爭車
    輛違規停車，阻礙通道亦為本件事故發生之原因。本院審酌
    本件交通事故發生緣由、路權歸屬情形等一切情狀，認被告
    吳彥臻、謝耀進就本件事故各負擔40%之肇事責任，原告亦
    應承擔20%之肇事責任。基此，爰依前開規定，減輕被告吳
    彥臻、謝耀進之賠償金額各為17,315元（計算式：43,287元
    ×40﹪＝17,315元，元以下四捨五入）。
五、綜上所述，原告依民法第184條第1項前段、第191條之2規定
    ，請求被告吳彥臻、謝耀進各給付17,315元，及自起訴狀繕
    本送達被告吳彥臻翌日即110年11月20日、起訴狀繕本送達
    被告謝耀進翌日即110年12月4日起，均至清償日止，按週年
    利率5%計算之利息，為有理由，應予准許。逾此部分之請求
    ，為無理由，應予駁回。
六、本件原告勝訴部分係適用小額訴訟程序所為被告敗訴之判決
    ，爰依職權宣告假執行，又原告聲請供擔保宣告假執行之部
    分，僅係促使法院職權發動，毋庸另予准駁之表示。至原告
    敗訴之部分，其假執行之聲請即失所附麗，應予駁回。
七、訴訟費用負擔：本件訴訟費用額為原告已繳納之第一審裁判
    費1,000元，其中被告各應負擔190元，餘由原告負擔。
中　　華　　民　　國　　111 　年　　4 　　月　  22　　日
                  臺灣新北地方法院板橋簡易庭
                            法  官  施函妤
以上正本係照原本作成。
如不服本判決，應於送達後20日內，向本院提出上訴狀並表明上
訴理由，如於本判決宣示後送達前提起上訴者，應於判決送達後
20日內補提上訴理由書（須附繕本）。
中　　華　　民　　國　　111 　年　　4 　　月　  22　　日
                            書記官  吳昌穆
附錄：
一、民事訴訟法第436條之24第2項：
    對於小額程序之第一審裁判上訴或抗告，非以其違背法令為
    理由，不得為之。
二、民事訴訟法第436條之25：
    上訴狀內應記載上訴理由，表明下列各款事項：
    (一)原判決所違背之法令及其具體內容。
    (二)依訴訟資料可認為原判決有違背法令之具體事實。
三、民事訴訟法第471條第1項：（依同法第436條之32第2項規定
    於小額事件之上訴程序準用之）上訴狀內未表明上訴理由者
    ，上訴人應於提起上訴後二十日內，提出理由書於原第二審
    法院；未提出者，毋庸命其補正，由原第二審法院以裁定駁
    回之。
附表：
折舊時間           金額
第1年折舊值        61,960×0.369=22,863
第1年折舊後價值    61,960-22,863=39,097
第2年折舊值        39,097×0.369=14,427
第2年折舊後價值    39,097-14,427=24,670
第3年折舊值        24,670×0.369=9,103
第3年折舊後價值    24,670-9,103=15,567
第4年折舊值        15,567×0.369=5,744
第4年折舊後價值    15,567-5,744=9,823
第5年折舊值        9,823×0.369×(7/12)=2,114
第5年折舊後價值    9,823-2,114=7,709